【裁判字號】    97,訴,77
【裁判日期】    970131
【裁判案由】    毒品危害防制條例
【裁判全文】
臺灣高雄地方法院刑事判決                97年度訴字第77號
公  訴  人  臺灣高雄地方法院檢察署檢察官
被      告  甲○○
                    現另案於臺灣高雄第二監獄執行中
上列被告因違反毒品危害防制條例案件，經檢察官提起公訴（96
年度毒偵字第9408號），本院判決如下：
    主  文
甲○○施用第一級毒品，累犯，處有期徒刑拾壹月。扣案之海洛
因肆包（驗後合計淨重零點陸陸公克，另含殘留海洛因難以剝
離之包裝袋肆個）沒收銷燬之。
    事  實
一、甲○○前因施用毒品案件，經本院以93年度毒聲字第751 號
    裁定送觀察、勒戒後，認無繼續施用毒品之傾向，於民國93
    年5 月26日執行完畢釋放，又於94年間因搶奪及施用毒品案
    件，分別經本院以94年度訴字第3629、4394號判處有期徒刑
    10月及8 月，經本院裁定應執行有期徒刑1 年5 月確定，於
    96年2 月2 日縮刑期滿執行完畢。詎仍不知悔改，基於施用
    第一級毒品海洛因之犯意，於96年8 月22日傍晚，在其位於
    高雄市○鎮區○○路172 巷10弄6 號住處，以將海洛因置入
    針筒摻水注射身體之方式，施用第一級毒品海洛因1 次，嗣
    於同月23日下午4 時30分許，行經高雄市○鎮區○○路與鎮
    ○路口時為警查獲，並扣得第一級毒品海洛因4 小包（合計
    毛重0.8 公克、驗前淨重0.406 公克、驗後淨重0.366 公克
    ），並經採取其尿液送驗，呈海洛因代謝物嗎啡、可待因陽
    性反應，而查悉上情。
二、案經高雄市政府警察局楠梓分局報請臺灣高雄地方法院檢察
    署檢察官偵查起訴。
    理  由
一、本件被告甲○○所犯係死刑、無期徒刑、最輕本刑為3 年以
    上有期徒刑以外之罪，其於準備程序中就被訴事實為有罪之
    陳述，經法官告知簡式審判程序之旨，並聽取公訴人及被告
    之意見後，經本院依刑事訴訟法第273 條之1 第1 項之規定
    ，裁定由受命法官獨任進行簡式審判程序。又本件卷內之物
    證、書證等證據，依同法第273 條之2 規定，不受第159 條
    第1 項關於傳聞法則規定之限制，依法均有證據能力，合先
    敘明。
二、訊據被告對上揭犯罪事實坦承不諱，又被告遭查獲時所採集
    尿液經送驗結果，呈現海洛因代謝後之嗎啡、可待因陽性反
    應，此有載明被告尿液檢體編號之尿液代碼與姓名對照表，
    及高雄市立凱旋醫院濫用藥物尿液檢驗報告各1 份在卷可稽
    （警卷第10頁，96年度毒偵字第7977號偵查卷第8 頁）；又
    扣案之白色粉末4 小包，確含海洛因成分，有高雄市立凱旋
    醫院濫用藥物成品檢驗鑑定書1 份在卷可稽（見本院卷第14
    頁），此外，復有現場及扣案物照片3 張在卷可證（見警卷
    第18、19頁）。顯見被告前開自白，應與事實相符，自得為
    認定其犯罪之依據。再被告曾因施用毒品案件，經本院以93
    年度毒聲字第751 號裁定送觀察、勒戒後，認無繼續施用毒
    品之傾向，於93年5 月26日執行完畢釋放等情，有臺灣高等
    法院被告前案紀錄表1 份附卷可參。是以，被告前因施用毒
    品案件，於觀察、勒戒執行完畢後，5 年內再犯本案施用第
    一級毒品海洛因犯行，事證明確。被告犯行既經證明，應予
    依法論科。
三、按海洛因係毒品危害防制條例第2 條第2 項第1 款所稱之第
    一級毒品，不得持有、施用。是核被告所為，係犯毒品危害
    防制條例第10條第1 項之罪。其持有第一級毒品後進而施用
    ，其持有毒品之低度行為，應為施用毒品之高度行為所吸收
    ，不另論罪。又被告前因搶奪及施用毒品案件，分別經本院
    以94年度訴字第3629、4394號判處有期徒刑10月及8 月，經
    本院裁定應執行有期徒刑1 年5 月確定，於96年2 月2 日縮
    刑期滿執行完畢，有臺灣高等法院被告前案紀錄表在卷可考
    ，其受有期徒刑執行完畢，5 年內故意再犯本件有期徒刑以
    上之罪，為累犯，應依法加重其刑。爰審酌被告前因施用第
    一級毒品海洛因犯行，經觀察、勒戒，及經判決確定入監執
    行後，仍未能徹底戒絕毒品，再犯本件施用第一級毒品罪，
    顯見其欠缺戒毒悔改之意，本不宜量處過輕之刑，惟念其施
    用毒品，乃戕害一己之身體健康，所為尚未害及他人，且於
    犯罪後坦承犯行，犯罪後態度尚佳等一切情狀，量處如主文
    所示之刑。又扣案之海洛因4 小包（驗前淨重：0.406 公克
    ，驗後淨重0.366 公克），為毒品危害防制條例第2 條第2
    項之毒品（包裝袋4 個因沾有海洛因殘渣，該殘渣已難以與
    包裝袋剝離），應依同條例第18條第1 項前段規定，宣告沒
    收銷燬之。至鑑驗所耗損之毒品，既已費失，自無庸宣告沒
    收銷燬，附此敘明。
據上論斷，應依刑事訴訟法第299 條第1 項前段、第273 條之 1
第1 項、第284 條之1 ，毒品危害防制條例第10條第1 項、第18
條第1 項前段，刑法第11條、第47條第1 項，判決如主文。
本案經檢察官乙○○到庭執行職務。
中    華    民    國    97    年     1    月    31    日
                  刑事第十七庭  法  官  陳思帆
以上正本證明與原本無異。
如不服本判決應於收受本判決後10日內向本院提出上訴書狀，並
應敘述具體理由，如未敘述上訴理由者，應於上訴期間屆滿後20
日內補提理由書狀於本院（均須按他造當事人之人數附繕本）「
切勿逕送上級法院」。
中    華    民    國    96    年     1    月    31    日
                                書記官  王高山
附錄本案論罪科刑之法條
毒品危害防制條例第10條
施用第一級毒品者，處6 月以上5 年以下有期徒刑。
施用第二級毒品者，處3 年以下有期徒刑。


司法院資訊處製作；財團法人民間司法改革基金會備份。
